# 债务转增资本会计处理日期

提问人：StevenXQShi 时间：2022-02-09 22:25:50
请教债务转增资本是按照董事会决议时间还是实际办理工商登记时间进行会计处理？

回答人：chenyiwei
应当在办理完成相关的转增资本手续之后才能进行相关会计处理，该日期如无明确约定，一般可以确定为被投资企业办理完成工商变更之日。但前提条件是各方就债转股条件达成一致，签订正式协议；被投资公司完成股东会审批程序，修改公司章程。

提问人：StevenXQShi 时间：2022-02-12 22:55:00
感谢陈版主！追问下，目前股东会决议的时间、债转股正式协议签订的时间以及公司章程修改的时间均为2021.12.31，且约定的是以2021.12.31日的汇率来计算债转股的实际金额，那这个债转股的会计处理是否应该是做在 2021 年呢？

回答人：chenyiwei
也可以。但要关注股东会决议的生效是否还需经过外部监管机构审批，通过审批的时间是何时。